glossing/ckt.lexc
LEXICON ADV
@D.CASE@%.adv:@D.CASE@ # ;
%.adv%.rel:%>%{ы%}ԓь N-DERIV-III ;


! LEXICON ADJ
! ! @U.itsa.verb@%<v%>%<iv%>:@U.itsa.verb@ V-IV ;
! : ADJ-FIN ;
! @D.VPR@%.adj%.3sg:@D.VPR@ # ;


! LEXICON ADJ
!
! @R.ADJ.n@@D.itsa@%.adj%-ST:@R.ADJ.n@@D.itsa@%>ӄин PERS-NUM-CLITICS ;
! @R.ADJ.n@@D.itsa@%.adj%-ST%.3SG:@R.ADJ.n@@D.itsa@%>ӄин # ;
! @D.ADJ@@D.itsa@%.adj:@D.ADJ@@D.itsa@ PERS-NUM-CLITICS ;
! @D.itsa@:@D.itsa@ OTHER-ADJ ;
!
! @D.ADJ@@U.itsa.verb@%-VB:@D.ADJ@@U.itsa.verb@%>%{Æ%}т V ;
! @D.ADJ@@U.itsa.verb@%-CS:@D.ADJ@@U.itsa.verb@%>%{Æ%}в V ;
!
!
! LEXICON OTHER-ADJ
!
! @R.ADJ.n@%-ST%-DIM.3:@R.ADJ.n@%>ӄин%{Æ%}%>ӄ%{Æ%}й # ;
! @R.ADJ.n@%-ST%-AUG%-3SG:@R.ADJ.n@%>ӄэн%>ачг%>%{ы%}н # ;
! @R.ADJ.n@%-ST%-AUG%-3SG:@R.ADJ.n@%>ӄэн%>айӈ%>%{ы%}н # ;
! @R.ADJ.n@%-ST%-AUG%-3PL:@R.ADJ.n@%>ӄэн%>ачг%>%{ы%}т # ;
! @R.ADJ.n@%-ST%-AUG%-3PL:@R.ADJ.n@%>ӄэн%>айӈ%>%{ы%}т # ;
! @R.ADJ.n@%.adj[%+ints%]:@R.ADJ.n@%> PERS-NUM-CLITICS ;
! @R.ADJ.n@%.adj[%+ints2%]:@R.ADJ.n@%> PERS-NUM-CLITICS ;
! @R.ADJ.n@%.adj[%+approx%]:@R.ADJ.n@%> PERS-NUM-CLITICS ;
! @R.ADJ.ynan@%.adj%:@R.ADJ.ynan@ PERS-NUM-CLITICS ;
! @R.ADJ.ynan@%.adj%-AD:@R.ADJ.ynan@ӈ%{⁺ⱽᴴ%} PERS-NUM-CLITICS ;
!
! ! Crosspos
! !! Adverbs
! @R.ADJ.n@%.adj%-adv:@R.ADJ.n@%>%{ʔ%}%{Æ%}ʼв # ;
! @R.ADJ.n@%.adj%-adv:@R.ADJ.n@%>%{ы%}ӈ # ;
! @D.ADJ@%.adj%-vb:@D.ADJ@%>%{ы%}гты # ;
! @R.ADJ.n@%.adj%<ints%-adv[%+ints2%]:@R.ADJ.n@%>%{ʔ%}%{Æ%}ʼв # ;
! @D.ADJ@%.adj%<ints%-adv[%+ints3%]:@D.ADJ@%>%{ы%}ӈ # ;
! @R.ADJ.e@%.adj%<vb%-neg:@R.ADJ.e@%>%{ы%}к%{Æ%} # ;
! !! Nouns
! @D.ADJ@%.adj%<rel_n:@D.ADJ@%>%{ы%}ԓь N-III-AVYNRAL ; ! INTO-N-III ;
! @D.ADJ@%.adj%<rel_n:@D.ADJ@%>%{ы%}чь N-III-AVYNRAL ; ! INTO-N-III ;
! @D.ADJ@%.adj%-NMLZ:@D.ADJ@%>%{ы%}гырг%{⁺ⱽᴴ%} N-III-AVYNRAL ; ! INTO-N-III ;
! @D.ADJ@%.adj%<ger:@D.ADJ@%>я N-III-AVYNRAL ; ! INTO-N-III ;       ! 'age' nominalisation
!


! LEXICON Adj-prefixes
! @P.ADJ.n@ST%-:@P.ADJ.n@н%{ы%}%> Adjectives ;
! @P.ADJ.e@:@P.ADJ.e@%{Æ%}%> Adjectives ;   !!! FIND ME
! @P.ADJ.n@@U.itsa.adj@ST%-:@P.ADJ.n@@U.itsa.adj@н%{ы%}%> NOMINALS ;
! @P.ADJ.e@@U.itsa.adj@:@P.ADJ.e@@U.itsa.adj@%{Æ%}%> NOMINALS ;
! @P.ADJ.ynan@SUPER%-:@P.ADJ.ynan@ынан%{ы%}%> Adjectives ;

LEXICON Intensifiers
! [%+ints%]GOOD%-:т%{Æ%}%{N%}%{ы%}%> Adj-prefixes ;
[%+ints%]GOOD%-:т%{Æ%}%{N%}%{ы%}%> NOMINALS ;
NEG%-:т%{Æ%}%{N%}%{ы%}%> NEG ;
! [%+ints2%]INTS%-:ԓ%{ы%}ги%> Adj-prefixes ;
! [%+approx%]SEEM%-:м%{Æ%}ԓ%> Adj-prefixes ;
[%+ints2%]INTS%-:ԓ%{ы%}ги%> NOMINALS ;
[%+approx%]SEEM%-:м%{Æ%}ԓ%> NOMINALS ;
NEG%-:м%{Æ%}ԓ%> NEG ;
! [%+ints3%]INTS%-:ныԓги%> Adj-prefixes ;




LEXICON INTJ
%.ij: # ;

LEXICON PTCP
%.ptcp: # ;

LEXICON CONJ          ! ?
%.cnjcoo: # ;

LEXICON CONJ-CA
%.cnjadv: # ;

LEXICON PART
%.part: # ;

LEXICON POST
%.post: # ;


!!!!!!!!!!!!!!!!!!!!!!!!!!!!!!!!!!!!!!!!!!!!!!!!!!!!!!!!!!!!!!!!!!!!!!!!!!!!!!!
!!!                          L E X I C O N                                  !!!
!!!!!!!!!!!!!!!!!!!!!!!!!!!!!!!!!!!!!!!!!!!!!!!!!!!!!!!!!!!!!!!!!!!!!!!!!!!!!!!

LEXICON Punctuation

%.%.sent:%. # ;
%.%.%.sent:%.%. # ;
%.%.%.%.sent:%.%.%. # ;
…%.sent:… # ;
%;%.sent:%; # ;
%:%.sent:%: # ;
%!%.sent:%! # ;
%-%-%.guio:%-%- # ;
%-%.guio:%- # ;
%−%.guio:%− # ;
%—%.guio:%— # ;
%–%.guio:%– # ;
,%.cm:, # ;
%?%.sent:%? # ;
%'%.apos:%' # ;
%"%.quot:%" # ;
%«%.lquot:%« # ;
%»%.rquot:%» # ;
%”%.rquot:%” # ;
%“%.lquot:%“ # ;
%(%.lpar:%( # ;
%]%.rpar:%] # ;
%[%.lpar:%[ # ;
%)%.rpar:%) # ;
%\%.sent:%\ # ;
%/%.sent:%/ # ;
¶%.par:¶ # ;

LEXICON Interjections


ага-га:ага-га INTJ ;    ! смотри! (предостережение)
аԓва:аԓва INTJ ;    ! прочь!
аны:аны INTJ ;    ! ну
аныӄун:аныӄун INTJ ;    ! ну-ка! смотри-ка!
аʼмын:аʼмын INTJ ;    ! ой!
вынэ:вынэ INTJ ;    ! ну-ка!
вэнъым:вэнъым INTJ ;    ! 1. сԓишком уж; 2. ох! (выраж. удивԓения)
гоккой:гоккой INTJ ;    ! ой! ой-ой! (выражает страх)
гук:гук INTJ ;    ! ох!
ев-ев:ев-ев INTJ ;    ! постой!
еттык:еттык INTJ ;    ! здравствуйте
како:како INTJ ;    ! ого!
кита:кита INTJ ;    ! давай-ка!
кита-ӄун:кита-ӄун INTJ ;    ! давай-ка!
китаӄун:китаӄун INTJ ;    ! давай-ка!
кыкэ:кыкэ INTJ ;    ! ой; выражение удивԓения в речи женщины
ӄаӄа:ӄаӄа INTJ ;    ! межд. ого! (выраж. сиԓьного изумԓения)
ӄԓей:ӄԓей INTJ ;    ! обращение к мужчине
ӄоо:ӄоо INTJ ;    ! не знаю!
ӄоро:ӄоро INTJ ;    ! дай!
ӄэԓюӄъым:ӄэԓюӄъым INTJ ;    ! конечно
мэй:мэй INTJ ;    ! обращение типа "эй!"
ӈав:ӈав INTJ ;    ! 1) выражение удивԓения (в речи женщин); 2) обращение женщины к женщине
ӈавыԓ:ӈавыԓ INTJ ;    ! обращение к женщине
ок:ок INTJ ;    ! эй!
оӄ:оӄ INTJ ;    ! ой!
тагам:тагам INTJ ;    ! 1) ну 2) прощай 3) давай
тоок:тоок INTJ ;    ! ну
тытэӈэтвэрин:тытэӈэтвэрин INTJ ;    ! выражение удивԓения и досады
ынанкэн:ынанкэн INTJ ;    ! 1. что за диво! 2. вот он какой!
эви:эви INTJ ;    ! выражение сочувствия
яге:яге INTJ ;    ! эй! (окрик издаԓи)
таӈ:таӈ INTJ ;    ! только
аʼмыным:аʼмыным INTJ ; ! "ой!"
алва:алва INTJ ; ! "прочь!"
вынэым:вынэым INTJ ; ! "ну-ка!"
э:э INTJ ;
э%-эй:э%-эй INTJ ;
э%-э%-й:э%-э%-й INTJ ;
э%-э:э%-э INTJ ;
э%-э%-эй:э%-э%-эй INTJ ;
ынӈатаԓ:ынӈатаԓ INTJ ;
коԓё:коԓё INTJ ; ! очень



LEXICON Participles


акэркыԓьэн:акэркыԓьэн PTCP ;    ! неодетый
ваԓьыԓӄыԓ:ваԓьыԓӄыԓ PTCP ;    ! нужный



LEXICON Conjunctions


вачаӄ:вачаӄ CONJ ;    ! 1. зато 2. несмотря на...
иӈӄун:иӈӄун CONJ ;    ! 1) чтобы; 2) так как
ӄэԓюӄъым:ӄэԓюӄъым CONJ ;    ! потому что
ԓымэвыр:ԓымэвыр CONJ ;    ! иԓи
наӄам:наӄам CONJ ;    ! а, но
наӄам:наӄам CONJ-CA ;    ! а, но
оʼптыма:оʼптыма CONJ ;    ! сԓовно
раӄынвы:раӄынвы CONJ ;    ! зачем
раӄэты:раӄэты CONJ ;    ! 1) зачем  2) за что
чама:чама CONJ ;    ! и, также
ынкъам:ынкъам CONJ ;    ! и
ынкъам:ынръам CONJ ;    ! и
ынкъом:ынкъом CONJ-CA ;    ! и
ынӄэната:ынӄэната CONJ ;    ! поэтому
ыныкит:ыныкит CONJ ;    ! 1) есԓи; 2) есԓи бы 3) когда
ыпэ:ыпэ CONJ ;    ! в связи (с чем)
эвыр:эвыр CONJ ;    ! 1. если; 2. и
эвыт:эвыт CONJ ;    ! 1. если; 2. и
эвытԓым:эвытԓым CONJ ;    ! иԓи
энмэн:энмэн CONJ ;    ! 1) итак; так вот; 2) что...
энмэн-ӄун:энмэн-ӄун CONJ ;    ! что
этыӄун:этыӄун CONJ ;    ! 1) иԓи же; 2) а может
эченчи:эченчи CONJ ;    ! 1. маԓо того; а ещё; 2. а ԓучше...
эʼквырга:эʼквырга CONJ-CA ;    ! 1. однако; 2. 1) просто так; 2) нарочно
ынраӄ:ынраӄ CONJ ;    ! then
ӄэԓюӄ:ӄэԓюӄ CONJ-CA ;
ыныкит:ыныкит CONJ ; ! "если"
ынръаӄ:ынръаӄ CONJ ; ! и
ӄынут:ӄынут CONJ ; ! как и
ынӄо:ынӄо CONJ ;
ымы:ымы CONJ-CA ;



LEXICON Postpositions

рээн:рээн POST ; ! "вместе с"
ӄача:ӄача POST ; ! "около"
курэ:курэ POST ;    ! из-за; по причине



LEXICON NEG
ӄырым:ӄырым%{⁺ⱽᴴ%} NEG-CLITICS ;    ! (2) 1. нет; 2. не
ӄырым:ӄычым%{⁺ⱽᴴ%} NEG-CLITICS ;    ! (2) 1. нет; 2. не
уйӈыԓь:уйӈыԓь NEG-CLITICS ;     ! Negative possession
уйӈэ:уйӈэ PART ;    ! нет (отсутствие)


LEXICON NEG-CLITICS
%-1sg:%>ин%{Æ%}гым N-DERIV-I ;
%-2sg:%>ин%{Æ%}гыт N-DERIV-I ;
%-3sg:%>ин%{Æ%} N-DERIV-Ic ;
%-1pl:%>ин%{Æ%}мури N-DERIV-I ;
%-2pl:%>ин%{Æ%}тури N-DERIV-I ;
%-3pl:%>ин%{Æ%}т N-DERIV-I ;

! LEXICON Adjectives
!!!!!!!!!!!!!!!!!!!!!!!!!!!!!!!!!!!!!!!!!!!!!!!!!!!!!!!!!!!!!!!!!!!!!!!!!!!!!!!
!!!                          L E X I C O N                                  !!!
!!!!!!!!!!!!!!!!!!!!!!!!!!!!!!!!!!!!!!!!!!!!!!!!!!!!!!!!!!!!!!!!!!!!!!!!!!!!!!!

LEXICON Case-prefixes

@P.CASE.com@COM%-:@P.CASE.com@г%{Æ%}%> N-deriv-prefixes ;
@P.CASE.assoc@ASSOC%-:@P.CASE.assoc@га%> N-deriv-prefixes ;
@P.CASE.prv@CAR%-:@P.CASE.prv@%{Æ%}%> N-deriv-prefixes ;
@P.CASE.prv@PREF%-CAR%-:@P.CASE.prv@%{Æ%}вн%>%{Æ%}%> N-deriv-prefixes ;


LEXICON N-deriv-prefixes
FEM%-:ӈ%{Æ%}в%{ы%}%> NOMINALS ;
INTS%-:ԓ%{ы%}ги%> NOMINALS ;
INTS%-:т%{Æ%}ӈ%> NOMINALS ;
RESTR%-:%{Æ%}м%> NOMINALS ;
SEEM%-:м%{Æ%}ԓ%> NOMINALS ;
APPR%-:м%{Æ%}ч%> NOMINALS ;
APPR%-:м%{Æ%}c%> NOMINALS ;
AUTH%-:ԓ%{ы%}г%> NOMINALS ;
: NOMINALS ;


LEXICON NOMINALS
: PRE-NOUNS ;
: Nouns ;
: Pronouns ;
: Adverbs ;


LEXICON INTER-NOUNS
: Nouns ;

LEXICON Adverbs
аԓваӈ:аԓваӈ ADV ;    ! иначе; по-другому
аноратвавка:аноратвавка ADV ;    ! не задерживая, быстро
ачгэтвака:ачгэтвака ADV ;    ! редко
винвэ:винвэ ADV ;    ! тайно
вэнэты:вэнэты ADV ;    ! ~ AUX ваԓьын: прирученный, смирный (об оԓене)
гыгарэты:гыгарэты ADV ;    ! опасно, боязԓиво
гыттагты:гыттагты ADV ;    ! 1) хитро; 2) сообразитеԓьно
йъэԓыги:йъэԓыги ADV ;    ! наоборот
кынмаԓеты:кынмаԓеты ADV ;    ! совместно
ӄаёгты:ӄаёгты ADV ;    ! ~ AUX ваԓьын: невместитеԓьный
ӄьмэԓ:ӄьмэԓ ADV ;    ! 1) зато; 2) так что; 3) причём
ԓыгэнитык:ԓыгэнитык ADV ;    ! напрасно, просто так (деԓать что-ԓ.)
мыӄыӈ:мыӄыӈ ADV ;    ! меньше; ~ AUX рытчык уменьшить
нитчьэв:нитчьэв ADV ;    ! тяжеԓо
нывыръэв:нывыръэв ADV ;    ! 1) сԓабо; 2) гибко
ныйъав:ныйъав ADV ;    ! сыро
ныӄунчимгъэв:ныӄунчимгъэв ADV ;    ! решитеԓьно
нымычвынъав:нымычвынъав ADV ;    ! с надеждой
ныпэгчиӈъэв:ныпэгчиӈъэв ADV ;    ! 1) ԓюбопытно; 2) интересно
нычивтъэв:нычивтъэв ADV ;    ! низко
ӈаԓгыԓейпы:ӈаԓгыԓейпы ADV ;    ! с обеих сторон
ӈъогты:ӈъогты ADV ;    ! бедно
пэтгакы:пэтгакы ADV ;    ! прямо (о направԓении)
таӈычьэты:таӈычьэты ADV ;    ! приятно
чеэкэй:чеэкэй ADV ;    ! совместно
ынраяа:ынраяа ADV ;    ! поодаԓь
экээкэ:экээкэ ADV ;    ! гԓадко
яйвачеты:яйвачеты ADV ;    ! жаԓобно
тэԓеӈ:тэԓеӈ ADV ;			! раньше
LEXICON Miscellaneous
аʼа:аʼа PART ;    ! что? (в вопросах)
аʼтав:аʼтав PART ;    ! ну
вай:вай PART ;    ! вот
вайвай:вайвай PART ;    ! на! (возьми)
вэԓер:вэԓер PART ;    ! 1) хоть бы; 2) хватит, достаточно
вэԓчиин:вэԓчиин PART ;    ! 1. всё равно уж; 2. пусть; 3. и всё же
еп:еп PART ;    ! 1) ещё не 2) пока ещё
ээй:ээй PART ;    ! да, конечно
ӄун:ӄун PART ;    ! ну
ӄырым:ӄырым PART ;    ! (2) 1. нет; 2. не
ӄырымэн:ӄырымэн PART ;    ! (2) не; қырымэн микын ничей
ӄэйвэ:ӄэйвэ PART ;    ! действитеԓьно
ӄэйгипэ:ӄэйгипэ PART ;    ! действитеԓьно ԓи? см. қэйвипэ
ԓеӈтымӈэ:ԓеӈтымӈэ PART ;    ! (2) как-нибудь, просто так
ӈан:ӈан PART ;    ! там (дейктическая частица)
рай:рай PART ;    ! вон (указание на предмет)
уйӈэ:уйӈэ PART ;    ! нет (отсутствие)
ынӈэ:ынӈэ PART ;    ! нет! не надо
ытԓён%-ым:ытԓён%-ым PART ;    ! итак
эви:эви PART ;    ! разве
этъопэԓ:этъопэԓ PART ;    ! ԓучше
ым:ым PART ;      ! emph
ынан:ынан PART ;     ! эмфаза в будущем
ынӈин:ынӈин PART ;    ! so, thus, и так и
эвын:эвын PART ;    ! тру
ивкэ:ивкэ PART ;			! OPT
ыʼмто:ыʼмто PART ;			! ну.как
синит:синит PART ;			! сам
эсвэра:эсвэра PART ;			! можно.надеяться
LEXICON PRE-NOUNS
вэԓыткъоԓявыԓ:вэԓыткъоԓявыԓ INTER-NOUNS ;    ! торговец, продавец
иʼнныпъи:иʼнныпъи INTER-NOUNS ;    ! гарпун
ӄаатъоԓ:ӄаатъоԓ INTER-NOUNS ;    ! оленье мясо
мымыԓ:мымыԓ INTER-NOUNS ;    ! вошь
пароԓ:пароԓ INTER-NOUNS ;    ! лишний (при образовании составных числительных)
рырамав:рырамав INTER-NOUNS ;    ! табак, приготовленный для курения (покрошенный)
урвиԓ:урвиԓ INTER-NOUNS ;    ! 1) гул; 2) эхо (горное)
ыʼттъым:ыʼттъым INTER-NOUNS ;    ! кость
ӄэпыԓ:ӄ%{Æ%}п%{ы%}ԓ INTER-NOUNS ;    ! 2 мяч
комак:комака INTER-NOUNS ;    ! 1) бумага; 2) деньги * см. кэлитъул
явъарэнаӈ:явъарэнаӈа INTER-NOUNS ;    ! яа'рэнаң
миԓгымиԓ:миԓ%{ы%}г INTER-NOUNS ;    ! спичка
агтатгыргын:агтатгыр%{ы%}г INTER-NOUNS ;    ! отгон, перегон (напр. стада)
аʼратгыргын:аʼратгыр%{ы%}г INTER-NOUNS ;    ! болезнь (в результате непосильного труда)
ёпыԓӄэквыргын:ёпыԓӄэквыр%{ы%}г INTER-NOUNS ;    ! наблюдение
кытгынтатгыргын:кытгынтатгыр%{ы%}г INTER-NOUNS ;    ! бег
мыкгыргын:мыкгыр%{ы%}г INTER-NOUNS ;    ! (2) 1) количество; 2) множество
пытвэръын:пытв%{Æ%}ръ INTER-NOUNS ;    ! верхняя одежда, сшитая из пыжика или из летней шкуры оленя
тайӈыгыргын:тайӈыгыр%{ы%}г INTER-NOUNS ;    ! 1) грех; 2) несчастье
чайкойӈын:чайкой%{ы%}ӈ INTER-NOUNS ;    ! чашка
эрмэчьын:%{Æ%}рм%{Æ%}чь INTER-NOUNS ;    ! 1.  1) силач; 2) глава (начальник)
вопӄанэԓёоԓгын:вопӄанэԓёо INTER-NOUNS ;    ! длинный шест с ремнём, на конце которого привязана тяжесть (употребляется в игре)
чечоԓгын:чечо INTER-NOUNS ;    ! зимний сапог (торбаз) с подошвами из оленьих щёток
ӈээнин:ӈ%{Æ%}%{Æ%}нин INTER-NOUNS ;    ! внутреннее пространство
вакъосӄыёԓгын:вакъосӄыёԓ%{ы%}г INTER-NOUNS ;    ! скамейка, стул
аркамак:аркамак INTER-NOUNS ;       ! 1) выемка на нижнем конце мачты; 2) палка с вилкообразным концом; 3) деревянное огниво
рысва:рысва INTER-NOUNS  ;			! личинка
ыпъян:ыпъян INTER-NOUNS ;    ! 1) место стыка; 2) бедро
